【裁判字號】    90,交易,544
【裁判日期】    900926
【裁判案由】    過失傷害
【裁判全文】
臺灣臺中地方法院刑事判決                          九十年度交易字第五四四號
    公  訴  人  臺灣台中地方法院檢察署檢察官
    被      告  乙○○
右列被告因過失傷害案件，經檢察官提起公訴 (九十年度偵字第一一四七六號)，本
院判決如左：
    主  文
乙○○因過失傷害人，處有期徒刑肆月，如易科罰金，以銀元佰元即新台幣玖佰元
折算壹日。
    事  實
一、乙○○於民國八十九年九月二十日中午十二時二十五分許，駕駛車牌號碼ＮＬ─
    四六二六號自小客車，沿台中縣東勢鎮○○○街由中正路往豐勢路方向行駛，途
    經時速限制四十公里之第一橫街一三八號前時，本應依規定速限行車；並注意車
    前狀況及隨時採取必要之安全措施，以防止危險之發生，而依當時天侯晴天、日
    間自然光、路面乾燥、無缺陷、無障礙物、視距良好之情形下，並無不能注意之
    情事，詎竟疏未注意及此，而以約四、五十公里之時速超速行駛；且全然未發覺
    同方向前方有徒步行走於路旁之行人甲○○○，乃無法採取適當之安全措施，以
    致所駕駛自小客車右前車頭處自後追撞甲○○○，造成甲○○○受有右足開放性
    骨折、右膝、右大腿大片撕裂傷等傷害。乙○○於肇事後，犯罪偵查機關未發覺
    前，主動向到場處理之警員陳居興告知其為肇事之人，自首而接受裁判。
二、案經甲○○○訴由台中縣警察局東勢分局報請臺灣臺中地方法院檢察署檢察官偵
    查起訴。
    理  由
一、訊據被告乙○○對於在右揭時地駕駛自小客車與行人即告訴人甲○○○發生車禍
    致其受傷之事實，坦承不諱，核與告訴人指述情節大致相符，並有道路交通事故
    調查報告表一紙、照片四幀在卷可資佐證。而告訴人因本件車禍受有如事實欄所
    示之傷害，亦有東勢鎮農會附設農民醫院診斷證明書一紙在卷可憑。按行車速度
    依標誌之規定；汽車行駛時，駕駛人應注意車前狀況，並隨時採取必要安全措施
    ，道路交通安全規則第九十三條第一項本文；第九十四條第三項分別定有明文。
    被告為領有駕駛執照之車輛駕駛人，前開交通規則為其所應注意，而依肇事當時
    天侯晴天、日間自然光、路面乾燥、無缺陷、無障礙物、視距良好（有右開道路
    交通調查報告表為證)之情形下，殊無不能注意之情事。本件肇事之台中縣東勢
    鎮○○○街一三八號前，係時速限制四十公里之道路，有前開道路交通調查報告
    表可查，事故發生當時被告係駕駛自小客車沿第一橫街由中正路往豐勢路方向行
    駛，告訴人則係徒步行走同方向前方路旁，告訴人係遭被告所駕駛自小客車之右
    前車頭處自後追撞等情，亦據被告及告訴人分別陳明。則被告駕車行駛至該時速
    限制四十公里之路段時，在無不能注意之情形下，自應依規定速限行車；並注意
    車前狀況及隨時採取必要之安全措施，以防止危險之發生。惟被告車禍當時之時
    速約四、五十公里，且於碰撞前並未發現行走於路旁之告訴人，迭據被告於偵審
    中供明，是依被告之上開供述，足見被告駕車行駛至該時速限制四十公里之道路
    時，顯疏於注意而以約四、五十公里之時速超速行駛；且全然未發覺前方有徒步
    行走於路旁之告訴人，乃無法採取適當之安全措施，以致所駕駛自小客車右前車
    頭處自後追撞告訴人，應堪認定，是被告就本件事故之發生應有過失，且被告之
    過失行為與告訴人所受之傷害間並有相當因果關係。因而事證明確，被告犯行堪
    以認定，應予依法論科。
二、被告因駕車之過失致告訴人受傷，核其所為，係犯刑法第二百八十四條第一項前
    段之過失傷害罪。被告於肇事後，犯罪偵查機關未發覺前，主動向到場處理之警
    員陳居興告知其為肇事之人，並坦承犯行接受裁判，業據證人陳居興於本院九十
    年九月十二日審理時證述明確，為對於未發覺之罪，自首而接受裁判，應依刑法
    第六十二條前段規定減輕其刑。爰審酌被告過失程度、告訴人所受傷害非輕、被
    告肇事後雖旋即自首並坦承犯行，惟未能與告訴人達成和解取得諒解之犯後態度
    等一切情狀，量處如主文所示之刑，並諭知易科罰金之折算標準 ( 按刑法第四
    十一條原規定犯最重本刑為三年以下有期徒刑以下之刑之罪，而受六個月以下有
    期徒刑或拘役之宣告者，得易科罰金，而該法條業經立法院三讀通過修正為犯最
    重本刑為五年以下有期徒刑以下之刑之罪，而受六個月以下有期徒刑或拘役之宣
    告，得易科罰金，並經總統於九十年一月十日以華總一義字第九０００００三八
    ００號公布，於九十年一月十二日起生效，依刑法第二條第一項前段規定，應適
    用裁判時之法律即修正後之刑法諭知易科罰金之折算標準)，以示懲儆。
據上論斷，應依刑事訴訟法第二百九十九條第一項前段，刑法第二條第一項前段、第
第二百八十四條第一項前段、第六十二條前段，修正後刑法第四十一條第一項前段，
罰金罰鍰提高標準條例第一條前段、第二條，判決如主文。
中      華      民      國    九十    年      九     月    二十六       日
                                    臺灣臺中地方法院交通法庭
                                        法  官  劉長宜
右正本證明與原本無異。
如不服本判決，應於判決送達後十日內向本院提出上訴狀，上訴於臺灣高等法院臺中
分院( 須附繕本 )。
                                        書記官
中      華      民      國    九十    年      十     月        三       日
附錄論罪科刑法條
刑法第二百八十四條第一項前段
因過失傷害人者，處六月以下有期徒刑、拘役或五百元以下罰金。


司法院資訊處製作；財團法人民間司法改革基金會備份。
